---
title: "Modélisation des commentaires des agents en assurance de la personne"
author: "Jean-Francois Chartier"
date: "`r Sys.Date()`"
output: 
  html_document: 
    code_folding: hide
    fig_width: 5
    highlight: tango
    theme: united
    toc: yes
    toc_float: yes
editor_options: 
  chunk_output_type: console
---


```{r setup, include=FALSE}
knitr::opts_chunk$set(echo = TRUE)
```

# lib
```{r}
library(magrittr)
#library(data.table)
library(stringr)
library(quanteda)
library(dplyr)
library(qdapRegex)
library(text2vec)
require(tidyverse)
require(rjson)

#source("textPreprocessingFunctions.R")
source("~/datalab-nlp/JF Chartier/SemanticModels/TextModeling/LSA/textPreprocessingFunctions.R")

```

Préparation des données

## Lecture des données
```{r}

#svdFromWiki300 = readRDS("~/datalab-nlp/JF Chartier/Data/SemanticModels/matrixV_svdFromWiki300.rds")

svdFromWiki300 = readRDS("~/datalab-nlp/JF Chartier/Data/SemanticModels/FrenchWikiTokensAnd4gramsNormed300SVD.rds")

myFrenchStopwords = data.table::fread("~/datalab-nlp/JF Chartier/Data/SemanticModels/antidictionnaireFrancais.csv", header = F, encoding = "UTF-8")

comments_from_agents = data.table::fread("~/datalab-nlp/JF Chartier/Data/text_analytics_from_comments/comments_from_calls_2020.csv", header = T, encoding = "UTF-8")

fr_dic = hunspell::dictionary("~/datalab-nlp/JF Chartier/Data/SemanticModels/Dictionaries/fr_FR.dic")

token_to_lemme_fr = readr::read_tsv('http://www.lexique.org/databases/Lexique383/Lexique383.tsv') %>% .[, c("ortho", "lemme")]
```


## Prétraitement des commentaires
```{r}
#french_dic = dictionary("~/.config/rstudio/dictionaries/languages-system/fr_FR.dic")
#hunspell::list_dictionaries()


comments_from_agents = comments_from_agents[comments_from_agents$Langue == "Français", ]
comments_from_agents = comments_from_agents[nchar(comments_from_agents$Commentaires_de_lagent) > 3 , ]


#text_preprocessing_results = text_preprocessing(text_in_claims = comments_from_agents$Commentaires_de_lagent, myFrenchStopwords = myFrenchStopwords, my_doc_count_min = 1, my_doc_proportion_max = 1, to_stemm = T, language = "fr", spelling_checker = F, charNgram = 4, remove_accent = T, min_token_length = 3)


tokenizedCorpus = myTextCleaner(comments_from_agents$Commentaires_de_lagent) %>% myTextTokenizer(text = ., charNgram = 4, myFrenchStopwords = myFrenchStopwords, to_lemmetize = T, to_stemm = T, language = "fr", spelling_checker = F, remove_accent = T, min_token_length = 3, dictionary = NULL, token_to_lemme = token_to_lemme_fr) 

vectorizedCorpus = myTextVectorizer(tokenizedCorpus = tokenizedCorpus, my_doc_count_min = 1, my_doc_proportion_max = 1)

text_preprocessing_results = list(tokenizedCorpus=tokenizedCorpus, vectorizedCorpus=vectorizedCorpus)
```


## Prétraitement des catégories
```{r}
categorie_appel = comments_from_agents$Categorie_dappel %>% tolower() %>% stringr::str_squish()
# filtrer les categorie rares
categorie_appel_freq = table(categorie_appel) %>% is_less_than(5) %>% table(categorie_appel)[.] %>% names(.) #%>% categorie_appel[categorie_appel %in% .]
categorie_appel[categorie_appel %in% categorie_appel_freq] = "category_less_frequent_that_5"

tokens_from_cat = lapply(unique(categorie_appel), function(x){
  #x = unique(categorie_appel)[1]
  #print(x)
  #specificities = get_most_relevant_words(tokenizedCorpus = text_preprocessing_results$tokenizedCorpus, target = categorie_appel==x, minDocFrequency = 0, coefficient = "lr", min_specificity_score = 0)
  
  tokens_in_cat = c(text_preprocessing_results$tokenizedCorpus[categorie_appel==x]) %>% unlist()
  #tokens_in_cat = tokens_in_cat[tokens_in_cat %in% specificities]
  return(tokens_in_cat)
})

# specificity_reee = get_most_relevant_words(tokenizedCorpus = tokens_from_cat, target = unique(categorie_appel)=="reee", n_top_word = 100, minDocFrequency = 0, coefficient = "lr")
# View(specificity_reee, title = "group")
# 
# specificity_reee = get_most_relevant_words(tokenizedCorpus = text_preprocessing_results$tokenizedCorpus, target = (categorie_appel)=="reee", n_top_word = 100, minDocFrequency = 0, coefficient = "lr")
# 
# View(specificity_reee, title = "single")




#vector_of_categorieAppel = myTextVectorizer(tokenizedCorpus = (tokens_from_cat), my_doc_count_min = 0, my_doc_proportion_max = 1) %>% set_rownames(unique(categorie_appel)) #%>% scale(., center = T, scale = F)

vector_of_categorieAppel = quanteda::dfm_group(text_preprocessing_results$vectorizedCorpus %>% quanteda::as.dfm(), groups= categorie_appel)

```

## Prétraitement des mots
```{r}

#unique_word_in_comments = myTextCleaner(comments_from_agents$Commentaires_de_lagent) %>% myTextTokenizer(text = ., charNgram = 0, myFrenchStopwords = myFrenchStopwords, to_stemm = F, language = "fr", spelling_checker = F, remove_accent = T, min_token_length = 3) %>% unlist() %>% unique()

# word speller ne fonctionne pas
unique_word_in_comments = myTextCleaner(comments_from_agents$Commentaires_de_lagent) %>% myTextTokenizer(text = ., charNgram = 0, myFrenchStopwords = myFrenchStopwords, to_stemm = F, language = "fr", spelling_checker = F, remove_accent = T, min_token_length = 3, to_lemmetize = T, dictionary = fr_dic, token_to_lemme = token_to_lemme_fr) %>% unlist() %>% unique()


#spelling_correcter_2(tokenizedCorpus = quanteda::tokens(c("naisance")), dic_speller = fr_dic)

#unique_word_preprocessed = text_preprocessing(text_in_claims = unique_word_in_comments, myFrenchStopwords = NULL, my_doc_count_min = 0, my_doc_proportion_max = 1, to_stemm = T, language = "fr", spelling_checker = F, charNgram = 4, remove_accent = F, min_token_length = 0) #sapply(unique_word_in_comments, function(x) paste("dummy", x, "dummy", sep = " ")) %>% 

unique_word_vectorized = myTextCleaner(unique_word_in_comments) %>% myTextTokenizer(text = ., charNgram = 4, myFrenchStopwords = NULL, to_lemmetize = F, to_stemm = T, language = "fr", spelling_checker = F, remove_accent = F, min_token_length = 0, dictionary = NULL, token_to_lemme = NULL) %>% myTextVectorizer(tokenizedCorpus = ., my_doc_count_min = 0, my_doc_proportion_max = 1)
```



# Modèle LSA basé sur Wikipédia

## Application de la LSA
```{r}

reduced_categories_space = getLatentVectorsOfComments(vectorizedCorpus = vector_of_categorieAppel, svd_v = svdFromWiki300$v, svd_d = svdFromWiki300$d, originalFeatures = svdFromWiki300$original.features)

reduced_comments_space = getLatentVectorsOfComments(vectorizedCorpus = text_preprocessing_results$vectorizedCorpus, svd_v = svdFromWiki300$v, svd_d = svdFromWiki300$d, originalFeatures = svdFromWiki300$original.features)
 

reduced_word_space = getLatentVectorsOfComments(vectorizedCorpus = unique_word_vectorized, svd_v = svdFromWiki300$v, svd_d = svdFromWiki300$d, originalFeatures = svdFromWiki300$original.features)
rownames(reduced_word_space) = unique_word_in_comments

```

## Comparaison entre mots et catégories
```{r}

similarity_between_cat_word=text2vec::sim2(x = as.matrix(reduced_word_space), y=as.matrix(reduced_categories_space), method = "cosine", norm = "none") #%>% 
View((similarity_between_cat_word), title = "LSA_wikipedia")


#View(t(similarity_between_cat_word) %>% set_colnames(rownames(similarity_between_cat_word)), title = "spec8")


#DT::datatable(data.frame(similarity_between_cat_word), rownames = T, filter="none", selection="none", options = list(pageLength = 50, scrollX=T))



```

## Comparaison entre catégories et commentaires
```{r}

similarity_between_comments_cat=text2vec::sim2(x = as.matrix(reduced_comments_space), y = as.matrix(reduced_categories_space), method = "cosine", norm = "none") 
j= colnames(similarity_between_comments_cat)=="reee" #"rap / reep" #"reee" #"rpe" #"brio"   #"rap / reep"

i=order(similarity_between_comments_cat[,j], decreasing = T)[1:100]
#result=data.frame(category=colnames(similarity_between_comments_cat)[j], similarity=similarity_between_comments_cat[i,j])


DT::datatable(data = data.frame(categorie_appel_clean = categorie_appel[i], comments_from_agents[i,c("Categorie_dappel", "Commentaires_de_lagent")], similarity=similarity_between_comments_cat[i, j]), rownames = T, filter="none", selection="none", options = list(pageLength = 20, scrollX=T), caption=paste("Commentaires les plus similaire au code: ", rownames(reduced_categories_space)[j], ""))
```

## Comparaison entre mots et commentaires
```{r}
query = "enfant reee héritage"
# query = quanteda::tokens(query)
# query=sapply(query, function(x){
#      stringi::stri_trans_general(str = x, id = "Latin-ASCII")
#     }) %>% as.list() %>% as.tokens(.)

clean_query = myTextCleaner(query) %>% myTextTokenizer(text = ., charNgram = 0, myFrenchStopwords = NULL, to_stemm = F, language = "fr", spelling_checker = F, remove_accent = T, min_token_length = 0) %>% unlist() %>% unique() %>% paste(., collapse = " ")

#clean_query = myTextCleaner(query) %>% myQueryTokenizer(text = ., charNgram = 0, myFrenchStopwords = NULL, to_stemm = F, language = "fr", spelling_checker = F, remove_accent = T, min_token_length = 0) #%>% unlist() %>% unique() %>% paste(., collapse = " ")


#w = myTextTokenizer(text = clean_query, charNgram = 4, myFrenchStopwords = NULL, to_stemm = T, language = "fr", spelling_checker = F, remove_accent = T, min_token_length = 0)

query_preprocessed = text_preprocessing(text_in_claims = clean_query, myFrenchStopwords = NULL, my_doc_count_min = 0, my_doc_proportion_max = 1, to_stemm = T, language = "fr", spelling_checker = F, charNgram = 4, remove_accent = T, min_token_length = 0) #sapply(unique_word_in_comments, function(x) paste("dummy", x, "dummy", sep = " ")) %>% 


reduced_query_space = getLatentVectorsOfComments(vectorizedCorpus = query_preprocessed$vectorizedCorpus, svd_v = svdFromWiki300$v, svd_d = svdFromWiki300$d, originalFeatures = svdFromWiki300$original.features)
rownames(reduced_query_space) = query



similarity_between_comments_query=text2vec::sim2(x = as.matrix(reduced_comments_space), y = as.matrix(reduced_query_space), method = "cosine", norm = "none") 

i=order(similarity_between_comments_query[,1], decreasing = T)[1:1000]
#result=data.frame(category=colnames(similarity_between_comments_query), similarity=similarity_between_comments_query[i,])


DT::datatable(data = data.frame(id=rownames(similarity_between_comments_query)[i], categorie_appel_clean = categorie_appel[i], comments_from_agents[i,c("Commentaires_de_lagent")], similarity=similarity_between_comments_query[i,1]), rownames = T, filter="none", selection="none", options = list(pageLength = 50, scrollX=T), caption=paste("Commentaires les plus similaires à la requête : ", query, ""))
```



# Modèle LSA à partir des commentaires

## Application de la LSA
```{r}
svd_comments = RSpectra::svds(text_preprocessing_results$vectorizedCorpus %>% text2vec::normalize(., "l2"), k = 200)
svd_comments$original.features = text_preprocessing_results$vectorizedCorpus %>% colnames()

reduced_categories_space_from_svdComments = getLatentVectorsOfComments(vectorizedCorpus = vector_of_categorieAppel, svd_v = svd_comments$v, svd_d = svd_comments$d, originalFeatures = svd_comments$original.features)

reduced_word_space_from_svdComments = getLatentVectorsOfComments(vectorizedCorpus = unique_word_vectorized, svd_v = svd_comments$v, svd_d = svd_comments$d, originalFeatures = svd_comments$original.features)
rownames(reduced_word_space_from_svdComments) = unique_word_in_comments

reduced_comments_space_from_svdComment = getLatentVectorsOfComments(vectorizedCorpus = text_preprocessing_results$vectorizedCorpus, svd_v = svd_comments$v, svd_d = svd_comments$d, originalFeatures = svd_comments$original.features)

```

## Comparaison entre mots et catégories
```{r}
similarity_between_cat_word_2=text2vec::sim2(x = as.matrix(reduced_word_space_from_svdComments), y=as.matrix(reduced_categories_space_from_svdComments), method = "cosine", norm = "none") #%>% 
View((similarity_between_cat_word_2), title = "LSA_comments")

```

## Comparaison entre catégories et commentaires
```{r}

similarity_between_comments_cat_local=text2vec::sim2(x = as.matrix(reduced_comments_space_from_svdComment), y = as.matrix(reduced_categories_space_from_svdComments), method = "cosine", norm = "none") 
j= colnames(similarity_between_comments_cat_local)=="reee" #"rap / reep" #"reee" #"rpe" #"brio"   #"rap / reep"

i=order(similarity_between_comments_cat_local[,j], decreasing = T)[1:100]
#result=data.frame(category=colnames(similarity_between_comments_cat)[j], similarity=similarity_between_comments_cat[i,j])


DT::datatable(data = data.frame(categorie_appel_clean = categorie_appel[i], comments_from_agents[i,c("Categorie_dappel", "Commentaires_de_lagent")], similarity=similarity_between_comments_cat_local[i, j]), rownames = T, filter="none", selection="none", options = list(pageLength = 20, scrollX=T), caption=paste("Commentaires les plus similaire au code: ", rownames(reduced_categories_space)[j], ""))
```

## Comparaison entre mots et commentaires
```{r}
query = "fraude"

clean_query = myTextCleaner(query) %>% myTextTokenizer(text = ., charNgram = 0, myFrenchStopwords = NULL, to_stemm = F, language = "fr", spelling_checker = F, remove_accent = T, min_token_length = 0) %>% unlist() %>% unique() %>% paste(., collapse = " ")


query_preprocessed = text_preprocessing(text_in_claims = clean_query, myFrenchStopwords = NULL, my_doc_count_min = 0, my_doc_proportion_max = 1, to_stemm = T, language = "fr", spelling_checker = F, charNgram = 4, remove_accent = T, min_token_length = 0) #sapply(unique_word_in_comments, function(x) paste("dummy", x, "dummy", sep = " ")) %>% 


reduced_query_space_svdFromComments = getLatentVectorsOfComments(vectorizedCorpus = query_preprocessed$vectorizedCorpus, svd_v = svd_comments$v, svd_d = svd_comments$d, originalFeatures = svd_comments$original.features)
rownames(reduced_query_space_svdFromComments) = query



similarity_between_comments_query=text2vec::sim2(x = as.matrix(reduced_comments_space_from_svdComment), y = as.matrix(reduced_query_space_svdFromComments), method = "cosine", norm = "none") 

i=order(similarity_between_comments_query[,1], decreasing = T)[1:1000]
#result=data.frame(category=colnames(similarity_between_comments_query), similarity=similarity_between_comments_query[i,])


DT::datatable(data = data.frame(id=rownames(similarity_between_comments_query)[i], categorie_appel_clean = categorie_appel[i], comments_from_agents[i,c("Commentaires_de_lagent")], similarity=similarity_between_comments_query[i,1]), rownames = T, filter="none", selection="none", options = list(pageLength = 20, scrollX=T), caption=paste("Commentaires les plus similaires à la requête : ", query, ""))
```

# Modèle LSA combinées

## Préparation des modèles
```{r}
#v_appended = cbind(svd_comments$v, svdFromWiki300$v[svdFromWiki300$original.features %in% svd_comments$original.features, ])

rownames(svd_comments$v) = svd_comments$original.features
rownames(svdFromWiki300$v) = svdFromWiki300$original.features

v_appended = merge(x = svd_comments$v, by="row.names", all.x = T, y = svdFromWiki300$v[,1:100], all.y=T, sort = FALSE)
v_appended[is.na(v_appended)] = 0

features_appended = v_appended$Row.names
v_appended$Row.names=NULL
#ici c'est très important de normer les vecteurs d, car il ont une magnitude très différente
d_appended = c(normVector(svd_comments$d), normVector(svdFromWiki300$d[1:100]))

svd_appended = list(d = d_appended, v=as.matrix(v_appended), original.features = features_appended)

```

## Application de la LSA
```{r}
# vectorizedCorpus = quanteda::as.dfm(vector_of_categorieAppel)
# vectorizedCorpus = quanteda::dfm_match(vector_of_categorieAppel, features = svd_appended$original.features)
#  myReducedQueryVector <-  vectorizedCorpus %*% svd_appended$v %*% solve(diag((svd_appended$d)))  
# 

reduced_categories_space_from_svdAppended = getLatentVectorsOfComments(vectorizedCorpus = vector_of_categorieAppel, svd_v = svd_appended$v, svd_d = svd_appended$d, originalFeatures = svd_appended$original.features)

reduced_word_space_from_svdAppended = getLatentVectorsOfComments(vectorizedCorpus = unique_word_vectorized, svd_v = svd_appended$v, svd_d = svd_appended$d, originalFeatures = svd_appended$original.features)
rownames(reduced_word_space_from_svdAppended) = unique_word_in_comments

reduced_comments_space_from_svdAppended = getLatentVectorsOfComments(vectorizedCorpus = text_preprocessing_results$vectorizedCorpus, svd_v = svd_appended$v, svd_d = svd_appended$d, originalFeatures = svd_appended$original.features)

```

## Comparaison entre mots et catégories
```{r}
similarity_between_cat_word_append=text2vec::sim2(x = as.matrix(reduced_word_space_from_svdAppended), y=as.matrix(reduced_categories_space_from_svdAppended), method = "cosine", norm = "none") #%>% 
View((similarity_between_cat_word_append), title = "appended_LSA_1")

```

```{r}
similarity_between_cat_word_append_long = reshape2::melt(data = similarity_between_cat_word_append) %>% set_colnames(c("word", "category", "correlation"))

top.word.by.event <- similarity_between_cat_word_append_long %>%
  dplyr::group_by(category) %>%
  dplyr::top_n(10, correlation) %>%
  dplyr::ungroup() %>%
  dplyr::arrange(category, desc(correlation))

similarity_between_cat_word_append_top = similarity_between_cat_word_append[rownames(similarity_between_cat_word_append) %in% unique(top.word.by.event$word), ]

reduced_word_space_from_svdAppended_top = reduced_word_space_from_svdAppended[rownames(reduced_word_space_from_svdAppended) %in% unique(top.word.by.event$word), ]

plot(reduced_word_space_from_svdAppended_top[, c(1, 201)])
```


```{r}



#plot
top.word.by.event %>%
  #mutate(topic = reorder(feature, chi2)) %>%
  ggplot(data = ., aes(x = word, y = correlation)) +
  #ggplot(data = ., aes(x = reorder(topic, topic.weight), y = topic.weight)) +
  geom_col(show.legend = T, fill="black", color="black", size=0.1)+
  facet_wrap(~ category, scales = "free", ncol=6) +
  coord_flip()+
  #geom_text(color = "black",  size=1, hjust=0, vjust=0)+
  ggtitle("Top-10 words by category")+
  theme_light(base_size = 6)+
  theme(axis.text=element_text(size=6, colour = "black"),
        axis.title=element_text(size=6, colour = "black"),
        title=element_text(size=6, colour = "black"))

```



## Comparaison entre catégories et commentaires
```{r}

similarity_between_comments_cat_appended=text2vec::sim2(x = as.matrix(reduced_comments_space_from_svdAppended), y = as.matrix(reduced_categories_space_from_svdAppended), method = "cosine", norm = "none") 
j= colnames(similarity_between_comments_cat_appended)== "reee"  #"rap / reep" #"reee" #"rpe" #"brio"   #"rap / reep"

i=order(similarity_between_comments_cat_appended[,j], decreasing = T)[1:100]
#result=data.frame(category=colnames(similarity_between_comments_cat)[j], similarity=similarity_between_comments_cat[i,j])


DT::datatable(data = data.frame(categorie_appel_clean = categorie_appel[i], comments_from_agents[i,c("Commentaires_de_lagent")], similarity=similarity_between_comments_cat_appended[i, j]), rownames = T, filter="none", selection="none", options = list(pageLength = 20, scrollX=T), caption=paste("Commentaires les plus similaire au code: ", rownames(reduced_categories_space)[j], ""))
```


## Comparaison entre mots et commentaires
```{r}
query = "plainte fraude crime" #"fraude"  # insatisfaction

clean_query = myTextCleaner(query) %>% myTextTokenizer(text = ., charNgram = 0, myFrenchStopwords = NULL, to_stemm = F, language = NULL, spelling_checker = F, remove_accent = T, min_token_length = 0, to_lemmetize = T, dictionary = NULL, token_to_lemme = token_to_lemme_fr) %>% unlist() %>% unique() %>% paste(., collapse = " ")


query_preprocessed = text_preprocessing(text_in_claims = clean_query, myFrenchStopwords = NULL, my_doc_count_min = 0, my_doc_proportion_max = 1, to_stemm = T, language = "fr", spelling_checker = F, charNgram = 0, remove_accent = T, min_token_length = 0) #sapply(unique_word_in_comments, function(x) paste("dummy", x, "dummy", sep = " ")) %>% 


reduced_query_space_svdFromComments = getLatentVectorsOfComments(vectorizedCorpus = query_preprocessed$vectorizedCorpus, svd_v = svd_appended$v, svd_d = svd_appended$d, originalFeatures = svd_appended$original.features)
rownames(reduced_query_space_svdFromComments) = query



similarity_between_comments_query=text2vec::sim2(x = as.matrix(reduced_comments_space_from_svdAppended), y = as.matrix(reduced_query_space_svdFromComments), method = "cosine", norm = "none") 

i=order(similarity_between_comments_query[,1], decreasing = T)[1:1000]
#result=data.frame(category=colnames(similarity_between_comments_query), similarity=similarity_between_comments_query[i,])


DT::datatable(data = data.frame(id=rownames(similarity_between_comments_query)[i], categorie_appel_clean = categorie_appel[i], comments_from_agents[i,c("Commentaires_de_lagent")], similarity=similarity_between_comments_query[i,1]), rownames = T, filter="none", selection="none", options = list(pageLength = 50, scrollX=T), caption=paste("Commentaires les plus similaires à la requête : ", query, ""))
```

# Modèle LSA combiné simple
